MICHAŁ POLINKIEWICZ

JAVA DEVELOPER

KONTAKT

570-740-169 michal.polinkiewicz@gmail.com Wrocław github.com/MichalPolinkiewicz

0 MNIE

Programowaniem na poważnie zajmuję się od połowy 2017 roku.
Moimi wiodącymi technologiami są Java i Spring, aczkolwiek nie obcy jest mi również front-end z JavaScript i HTML. Moje wcześniejsze doświadczenia zawodowe są związane z szeroko rozumianym HR w rolach specjalisty kadrowego oraz koordynatora projektów.

WYKSZTAŁCENIE

- PWSZ Legnica, 2011 - 2014, kierunek: Zarządanie kadrami, studia licencjackie,

 I LO w Jaworze, 2007 - 2010, kierunek: profil ogólny, wykształcenie średnie.

HOBBY

- programowanie, - sport: boks, żużel, piłka nożna, - psy,

- astronomia,

- muzvka.

DOŚWIADCZENIE ZAWODOWE

JUNIOR JAVA DEVELOPER, Empirica S.A, 2018-03 - nadal.

Zakres obowiązków: Praca przy utrzymaniu i rozwoju aplikacji biznesowych dla jednego z największych banków w Polsce. Implementacja zmian zgodnie ze specyfikacją, przeprowadzanie testów jednostkowych, tworzenie dokumentacji, code-review. Główne technologie: Java, Spring, Spock, Struts, Jenkins, WebSphere, DB2.

KOORDYNATOR PROJEKTÓW, Biznes Partner sp. z o.o, 2016-11 - 2018-03. Zakres obowiązków: Koordynacja w zakresie obsługi płacowej projektów oraz rozliczania pracowników, nadzór nad dokumentacją.

SPECJALISTA DS. KADR, Trenkwalder & Partner sp. z o.o, 2014-10 - 2016-10. Zakres obowiązków: Kompleksowa obsługa płacowo-kadrowa (szkolenia BHP, wynagrodzenia, urlopy) pracowników, udział w procesach rekrutacyjnych na stanowiska różnego szczebla, przeprowadzanie szkoleń z zakresu użytkowania programu TETA-2000.

UMIEJĘTNOŚCI

- programowanie w języku Java,
- znajmość frameworka Spring oraz jego modułów (Spring MVC, Spring JPA, Spring Security oraz SpringBoot),
- testowanie oprogramowania z wykorzystaniem Spock Framework, języka Groovy oraz JUnit,
- korzystanie z narzędzi ORM takich jak Hibernate oraz znajomość języka SQL,
- praca z narzędziami Maven i Gradle,
- znajomość wzorców projektowych,
- znajomość HTML i JavaScript,
- praca z system kontroli wersji GIT,
- korzystanie z JIRA,
- praca w metodologii SCRUM,
- obsługa programów: InteliJ Idea, Eclipse, STS, Visual Studio Code,
- znajomość języka angielskiego poziom B1.